# 请教陈老师--关于交易对价的确定

提问人：nanzhuxiang 时间：2020-09-17 12:33:08
陈老师，向您请教个问题~企业向客户销售商品，商品价值 100 元，但客户使用了 40 元代金券，实际支付 60 元，那这笔销售的交易对价到底是 100 还是 60 ？准则依据有吗？

回答人：chenyiwei
此时的合同价款金额一般理解应等于客户付现金额，即：购买时付现 60 元；客户（或与该客户有关联或往来的第三方）为购买该代金券而向本企业支付的款项金额（当初收到时作为合同负债，使用时转为收入）。